【裁判字號】    92,易,664
【裁判日期】    921205
【裁判案由】    妨害公務
【裁判全文】
臺灣屏東地方法院刑事判決                          九十二年度易字第六六四號
    公  訴  人  臺灣屏東地方法院檢察署檢察官
    被      告  乙○○
右列被告因妨害公務案件，經檢察官提起公訴（九十二年度偵字第三九四七號），本
院判決如左：
    主  文
乙○○於公務員依法執職務時，當時侮辱，處有期徒刑肆月，如易科罰金，以參佰元
折算壹日。
    事  實
一、乙○○於民國九十二年六月二十三日上午八時二十六分許，騎乘車號ＷＯＵ─一
    八五號輕型機車，沿屏東縣內埔鄉○○路由北往南直行，途經設有交通管制號誌
    之廣濟路與光明路交岔路口時，因未戴安全帽又闖紅燈，而為當時正在維持交通
    秩序勤務之警員甲○○攔下。乙○○明知甲○○為依法執行職務之公務員，竟基
    於公然侮辱之犯意，以「你是一個小警員，幹妳娘不配問我的名字，你不認識我
    嗎？叫你分局長來跟我講，你分局長來也不敢辦我，要讓你們踢到鐵板」等語當
    場侮辱甲○○。甲○○見狀，乃以無線電聯絡當時正在附近負責執行金融機關巡
    邏勤務之警員林作明前來支援。警員林作明到場後，乙○○仍就有無闖紅燈問題
    與甲○○爭執，並仍以「幹你娘，你踢到鐵板了」等語侮辱甲○○。甲○○反問
    乙○○：「你罵我」，乙○○又以「幹你娘，我罵你就罵你，怎麼樣。」等語接
    續侮辱甲○○，而遭警員當場查獲。
二、案經屏東縣警察局內埔分局報請台灣屏東地方法院檢察署檢察官偵查起訴。
    理  由
一、訊據被告乙○○固坦承曾於右開時、地因值勤警員甲○○取締違規而與之發生口
    角，惟矢口否認有何侮辱員警之犯行，辯稱：我沒有罵他，我只有在警員搶我鑰
    匙的時候用手撥開他的手而已云云。經查：
    (一)右開事實業據被害人甲○○於警訊及偵查中指述歷歷，並經證人林作明於偵查
      中結證屬實。
    (二)被告雖於本院審理中否認有何侮辱公務員犯行，惟其於警訊時已自承伊在警員
      取締過程中，曾口出「幹你娘」一語（警訊卷第五頁筆錄參照）。於偵查中復
      供承：「今天早上八時許在內埔廣濟路我因為未戴安全帽被警攔下，警察要我
      拿出證件出來，我告訴他我沒帶證件，當時我有講台語譯音『幹你』，這是我
      的口頭禪，．．」等語無訛（九十二年核退字第五三六號卷第六頁），而核與
      被害人指述及證人林作明證述被告確曾口出「幹你娘」穢語一情大致相符。因
      此，堪認被告應有以上開穢語侮辱警員甲○○之行為無誤，其於本院審理中翻
      異前詞，辯稱：我沒有罵髒話云云，應為臨訟卸責之詞，不可採信。
    (三)又被告另聲請本院訊問證人賴義雄及邱振華二人，以證明其未出言侮辱警員。
      然證人賴義雄及邱振華於本院審理中均一致證稱：案發當時，彼等距離執勤員
      警及被告有十餘公尺之遙，僅見二人口角，但未聽聞口角之內容等語明確（本
      院卷第二十六、二十七頁筆錄參照），因此該二名證人之證詞無從為有利被告
      之認定。至於公訴人雖聲請本院傳喚證人甲○○、林作明二人到庭證述被告妨
      害公務之經過情形，然本院認為事證已明，無再行傳訊之必要，亦併此敘明。
二、核被告乙○○所為，係犯刑法第一百四十條之侮辱公務員罪。其於同一時、地，
    以同一內容之穢語持續侮辱同一被害人，乃侵害同一法益之「接續犯」，為包括
    之一罪，在刑法評價上，與連續犯尚屬有別（最高法院八十六年台上字第三二九
    五號判例參照）。茲審酌被告曾有傷害、妨害自由等犯罪前科（均不構成累犯，
    卷附台灣高等法院被告全國前案紀錄表參照）、素行非佳，其犯罪之動機、手段
    、其侮辱公務員之方式、程度，犯後仍飾詞置辯、毫無悔意等一切情狀，爰量處
    如主文所示之刑，並諭知易科罰金之折算標準，以資懲儆。
據上論斷，應依刑事訴訟法第二百九十九條第一項前段，刑法第一百四十條第一項、
第四十一條第一項前段，罰金罰鍰提高標準條例第一條前段、第二條，判決如主文。
中      華      民      國      九十二      年      十二    月    五    日
                                      台灣屏東地方法院刑事第五庭
                                          審判長  法  官  羅森德
                                                  法  官  楊萬益
                                                  法  官  王以齊
右正本證明與原本無異。
如不服本判決應於收受本判決後送達後十日內向本院提出上訴書狀，其未敘述上訴理
由者，並得於提起上訴後十日內向本院補提理由書狀（均須按他造當事人之人數附繕
本 ）「切勿逕送上級法院」
                                          書記官   盧姝伶
中      華      民      國      九十二      年    十二  月     五     日
附錄本判決論罪科刑法條：
刑法第一百四十條第一項
於公務員依法執行職務時，當場侮辱，或對於其依法執行之職務公然侮辱者，處六月
以下有期徒刑、拘役或一百元以下罰金。


司法院資訊處製作；財團法人民間司法改革基金會備份。
